臺灣高等法院臺中分院民事裁定　100年度重再字第10號
再審原告　　　莊榮兆
再審被告　　　民安瓦斯實業股份有限公司
法定代理人　　洪孟欽
兼法定代理人　許革非
再審被告　　　源民安企業股份有限公司
兼法定代理人　尤景三
再審被告　　　遠寶國際股份有限公司
兼法定代理人　簡國晉
再審被告　　　尤嘉穗
再審被告　　　王尤玲媛
再審被告　　　尤國品
再審被告　　　尤美旻
再審被告　　尤宏家
再審被告　　尤雅琪
再審被告　　尤白玉華
再審被告　　吳昌錫
再審被告　　葉耿昌
再審被告　　許革非
再審被告　　簡國晉
再審被告　　尤景三
上列當事人間侵權行為損害賠償事件，再審聲請人對於中華民國
96年12月7日本院96年度重再第13號裁定聲請再審，本院裁定如
下：
    主  文
再審之聲請駁回。
再審聲請費用由再審聲請人負擔。
    理  由
一、再審聲請意旨略以：憑台中高分院及智財法院均據最高法院
    91年度台上字第1819號糾正得主張抵銷之反訴即有牽連，而
    符不另徵裁判費（含附帶請求20億），即證鈞長以反訴原告
    未繳裁判費之錯判，即應准再審以資糾正。因有民訴法496
    條第11款及1－2款再審原因，有牽連之反訴及附帶請求免徵
    判費，誤命繳判費及以未繳駁訴，應准再審等語。
二、按再審之訴，應於三十日之不變期間內提起。前項期間，自
    判決確定時起算，判決於送達前確定者，自送達時起算；其
    再審之理由發生或知悉在後者，均自知悉時起算。裁定已經
    確定，而有第四百九十六條第一項或第四百九十七條之情形
    者，得準用本編之規定，聲請再審。又再審之訴不合法者，
    法院應以裁定駁回之。民事訴訟法第500條第1項、第2項前
    段、第507條、及第502條第1項分別定有明文。
三、查再審聲請人對本院96年度重再第13號裁定聲請再審，惟本
    院96年度重再第13號裁定以再審聲請人未補繳再審訴訟費用
    ，其再審之訴顯非合法，已於96年12月7日裁定駁回其再審
    之訴，再審聲請人雖對之提起抗告，惟亦經最高法院於97年
    6月5日以97年度台抗字第352號裁定駁回其抗告確定等情，
    業經本院依職權查明屬實，有查詢單在卷可稽。再審聲請人
    遲至100年10月6日始聲請本件再審，已逾法定30日之不變期
    間；且再審聲請人亦未主張其知悉再審理由在後、及對其知
    悉在後之事實，提出具體證據，以資證明，則再審聲請人對
    本院96年度重再字第13號確定裁定聲請再審，顯已逾不變期
    間，其再審之聲請為不合法，自應駁回之。
四、依民事訴訟法第507條、第502條第1項、第95條、第78條，
    裁定如主文。
中    華    民    國   100    年    10    月    25    日
                民事第四庭    審判長法  官  陳蘇宗
                                    法  官  林欽章
                                    法  官  張浴美
以上正本係照原本作成。
如不服本裁定應於裁定送達後10日內向本院提出抗告理由狀（須
按他造人數附具繕本），並繳納抗告裁判費新台幣1,000元。
                                    書記官  阮正枝
中    華    民    國   100    年    10    月    26    日
                                                      Ｓ